臺灣新竹地方法院刑事宣示判決筆錄
111年度易字第507號
聲  請  人  臺灣新竹地方檢察署檢察官               
被      告  胡明宏


上列被告因偽造文書等案件，檢察官聲請簡易判決處刑（110年
度偵字第14092號），本院認不宜以簡易判決處刑，改依通常程
序審理，經檢察官聲請改依協商程序而為判決，本院於中華民國
111年8月31日上午11時，在本院刑事第三法庭宣示判決，出席職
員如下：
                      法  官  林哲瑜
                      書記官  胡家寧
                      通  譯  劉  臻
法官起立朗讀判決主文、犯罪事實要旨、處罰條文，及告以上訴
限制、期間並提出上訴狀之法院，且諭知記載其內容：
一、主  文：
    胡明宏犯行使偽造私文書罪，處有期徒刑參月，如易科罰金
    ，以新臺幣壹仟元折算壹日。緩刑參年，緩刑期間付保護管
    束，並應於判決確定之日起貳年內向檢察官指定之政府機關
    、政府機構、行政法人、社區或其他符合公益目的之機構或
    團體，提供壹佰小時之義務勞務。
　　附表所示之偽造印文、署押，均沒收之。
二、犯罪事實要旨：
    胡明宏意圖為自己不法之所有，基於詐欺取財及行使偽造私
    文書等犯意，明知其未經車主胡林信蓮委託販賣車牌號碼00
    0-0000號普通重型機車，仍為下列犯行：
　　於民國110年8月11日晚上9時30分許，在新竹市○區○○路0段0
    00號上有（原名：上冠）汽車車行內，向葉祐宗佯稱受家人
    委託販售車牌號碼000-0000號普通重型機車云云，致葉祐宗
    陷於錯誤，同意以新臺幣（下同）3萬元收購上開機車，並
    當場交付2萬5,000元予胡明宏，所餘之5,000元則用以清償
    胡明宏積欠葉祐宗友人之債務，並由胡明宏與葉祐宗簽訂（
    一）「機車買賣合約書」，由胡明宏於「機車買賣合約書」
    之甲方（賣主）欄位偽簽胡林信蓮之署名，並在未得胡林信
    蓮委託之情況下於該合約書中授權葉祐宗代刻印章並由葉祐
    宗處理後續過戶事宜；因而利用不知情之葉祐宗盜刻胡林信
    蓮之印章1枚（已滅失），而再利用不知情之葉祐宗於（二
    ）「汽（機）車各項異動登記書」上蓋用該胡林信蓮印章而
    偽造印文1枚，於（三）「汽（機）車過戶登記書」原車主
    名稱欄位偽簽胡林信蓮之簽名及偽造印文1枚，於（四）「
    強制汽車責任保險契約權益轉移通知書（機車過戶專用）」
    被保險人（甲方）欄位偽造胡林信蓮印文1枚、於立通知書
    人（甲方）欄位偽造胡林信蓮簽名、印文各1枚，並由不知
    情之葉祐宗持上開具有私文書性質之（一）、（三）、（四
    ）文件及（二）文件向主管機關辦理機車過戶登記，足以生
    損害於胡林信蓮及主管機關對於相關機車過戶登記之管理。
    胡明宏並取得葉祐宗所給付之3萬元款項得手（以現金方式
    交付2萬5000元後，另外5000元用以清償胡明宏積欠葉祐宗
    友人之債務）。嗣葉祐宗發現上開車輛於同日晚上10時許遭
    報失竊，始悉受騙。
三、處罰條文：
    刑法第216條、第210條、第339條第1項、第41條第1項前段
    、第55條、第74條第1項第1款、第2項第5款、第93條第1項
    第2款。
四、附記事項：
（一）原聲請簡易判決處刑意旨所認之犯罪事實及適用法條，業
      經檢察官於本院審理時予以補充、更正（見本院易字卷第
      63至64頁），並以聲請簡易判決處刑書及補充更正後所載
      為基礎聲請本案行認罪協商程序，附此敘明。　　　　
（二）按偽造之印章、印文或署押，不問屬於犯人與否，沒收之
      ，刑法第219條定有明文。本件如附表所示文件上被告偽
      造或利用不知情之葉祐宗偽造之「胡林信蓮」印文、署押
      ，不問屬於犯人與否，均應依刑法第219條規定宣告沒收
      。
（三）本案被告之犯罪所得，因被告已經將詐得之金額歸還告訴
      人葉祐宗；偽造之「胡林信蓮」印章1枚，因已遭告訴人
      葉祐宗用畢丟棄，均經檢察官與被告為不聲請沒收之協商
      合意，爰均不予宣告沒收。
五、協商判決除有刑事訴訟法第455條之4第1項第1款於本院訊問
    程序終結前，被告撤銷協商合意或檢察官撤回協商聲請者；
    第2款被告協商之意思非出於自由意志者；第4款被告所犯之
    罪非第455條之2第1項所定得以協商判決者；第6款被告有其
    他較重之裁判上一罪之犯罪事實者；第7款法院認應諭知免
    刑或免訴、不受理者情形之一，及違反同條第2項「法院應
    於協商合意範圍內為判決；法院為協商判決所科之刑，以宣
    告緩刑或2年以下有期徒刑、拘役或罰金為限」之規定者外
    ，檢察官與被告均不得上訴。
六、如有前項得上訴之情形，得自收受宣示判決筆錄送達之日起
    20日內，向本院提出上訴書狀，上訴於第二審法院。
本案經檢察官王遠志聲請簡易判決處刑，檢察官陳中順到庭執行
職務。 
中　　華　　民　　國　　111　  年　　 8　　月　　31   日
                  刑事第八庭     書  記  官  胡家寧  
                                 法      官  林哲瑜
以上筆錄正本係照原本作成。
中　　華　　民　　國　　111 　年　　9 　　月　　2 　　日
                                 書  記  官  胡家寧
　　　　　　　　　　　　　　　　 
附錄本案論罪科刑法條全文：
刑法第216條
行使第210條至第215條之文書者，依偽造、變造文書或登載不實
事項或使登載不實事項之規定處斷。
刑法第210條
偽造、變造私文書，足以生損害於公眾或他人者，處5年以下有
期徒刑。
刑法第339條：
意圖為自己或第三人不法之所有，以詐術使人將本人或第三人之
物交付者，處五年以下有期徒刑、拘役或科或併科五十萬元以下
罰金。
以前項方法得財產上不法之利益或使第三人得之者，亦同。
前二項之未遂犯罰之。

附表:
編號 文件名稱 欄位 偽造之標的、數量 （一） 機車買賣合約書 甲方（賣主） 「胡林信蓮」簽名1枚 （二） 汽（機）車各項異動登記書 車主名稱 「胡林信蓮」印文1枚 （三） 汽（機）車過戶登記書 原車主名稱 「胡林信蓮」簽名1枚、印文1枚 （四） 強制汽車責任保險契約權益轉移通知書（機車過戶專用） 被保險人（甲方） 「胡林信蓮」印文1枚   立通知書人（甲方） 「胡林信蓮」簽名1枚、印文1枚